【裁判字號】    95,訴,726
【裁判日期】    951005
【裁判案由】    毒品危害防制條例
【裁判全文】
臺灣臺北地方法院刑事判決         九十五年度訴字第七二六號
公  訴  人  臺灣臺北地方法院檢察署檢察官
被      告  丙○○
選任辯護人  林耀泉律師
            廖于清律師
            蔡佩衿律師
被      告  丁○○
選任辯護人  黃銀河律師
上列被告因違反毒品危害防制條例案件，經檢察官提起公訴（九
十五年度偵字第一七八二號），乙○判決如下：
    主  文
丙○○連續販賣第二級毒品，累犯，處有期徒刑捌年。附表編號
十一至十三號所示之物均沒收銷燬之；附表編號十四、十五號所
示之物均沒收。販賣毒品所得之新臺幣參萬玖仟柒佰元均沒收。
丁○○持有第二級毒品達一定數量，處有期徒刑拾月。附表編號
一至四號所示之物均沒收銷燬之；附表編號五號所示之物沒收。
    事  實
一、丙○○前因違反毒品危害防制條例案件，經乙○以九十四年
    簡字第一三六一號刑事簡易判決判處有期徒刑三月確定，並
    於民國九十四年九月十三日易科罰金執行完畢。
二、丙○○明知MDMA（亞甲基雙氧甲基安非他命，俗稱搖頭丸，
    下稱MDMA）業經公告列為毒品危害防制條例所管制之第二級
    毒品、愷他命（Ketamine ，俗稱K他命，下簡稱愷他命）經
    公告列為該條例所管制之第三級毒品，均不得販賣、轉讓，
    竟基於販賣第二級毒品之概括犯意及販賣第三級毒品之故意
    ，先於九十五年一月十四日之前某日，在臺灣地區不詳處所
    ，向不詳姓名之成年人，同時購入第二級毒品MDMA二千零三
    十一顆及附表編號六號所示之第三級毒品愷他命一包後，先
    於九十五年一月十四日下午十時五十五分許，在臺北市○○○路○段二十號其任職泊車工作之「嘉年華酒店」一樓門口
    處，以每顆新臺幣（下同）一百八十五元至二百四十五元不
    等代價，販賣附表編號一至四號所示第二級毒品MDMA其中之
    一百顆，以及以每公克八百元之代價販賣附表編號六號所示
    第三級毒品愷他命一包（含附表編號七號所示包裝袋）予丁○○，丙○○因販賣第二、三級毒品而取得丁○○所交付之
    現金三萬八千八百元（起訴書誤載為三萬元，併予更正），
    嗣丁○○與丙○○完成交易後，丁○○即與不知情之同行友
    人蘇裕凱、黃健雄搭乘車號八三三－MT之計程車離去，當時
    獲線報事先埋伏現場之便衣員警乃尾隨三人至延平北路一段
    及博愛路口處攔停該車後，並於同日下午十一時十分許，當
    場由丁○○身上扣得其所有如附表編號一至四號所示第二級
    毒品MDMA一百二十顆、附表編號六號所示第三級毒品愷他命
    一包（含附表編號七號所示包裝袋）、附表編號八號所示空
    夾鏈裝一百個、附表編號九號所示分裝瓶四百九十七個、附
    表編號十號所示記有購買毒品明細之帳冊二本。而丙○○復
    於九十五年一月十四日下午十一時四十三分許（起訴書誤載
    為九十五年一月十五日上午零時二十五分許，亦予更正），
    在上址門口一樓，以每顆三百元代價，販賣附表編號十一號
    所示之第二級毒品MDMA三顆予戊○○（其持有第二級毒品犯
    行另案偵查中），伺兩人交易完成，即遭現場埋伏之便衣員
    警甲○○等人所查獲，當場於戊○○身上扣得裝有附表編號
    十一號所示之第二級毒品MDMA三顆及找回之一百元現金，並
    於丙○○身上扣得附表編號十六號所示之現金五萬七千七百
    元，並在其泊車時等待之座椅上，扣得附表編號十五號所示
    之米黃色背袋一只，其內置有附表編號十二、十三號所示之
    第二級毒品MDMA一千九百二十八顆（含附表編號十四號所示
    包裝袋），及行動電話晶片卡四張、PHS行動電話二支，另
    於現場該址大樓之地下室扣得空夾鏈裝九百零九個，始悉上
    情。
三、案經臺北市政府警察局中山分局報告臺灣臺北地方法院檢察
    署檢察官偵查起訴。
    理  由
甲、程序部分：
    本案各項證據之證據能力是否具備，合先敘明如下：被告丙○○辯護人辯稱：本案中關於證人己○○之警詢筆錄、被告
    丁○○之警詢筆錄中指證係向被告丙○○購買所查獲之毒品
    部分、證人戊○○之警詢筆錄、偵訊筆錄及證人江瑞祥於偵
    訊中、甲○○於偵訊及審理中所證述有拍攝到證人戊○○跟
    被告丙○○為毒品交易之證詞部分，皆無證據能力等語（見
    乙○卷第六九至七九頁、一四一至一四九頁），經查：
（一）被告以外之人於審判外之言詞或書面陳述，除法律有規定
      者外，不得作為證據，九十二年二月六日修正公布，同年
      九月一日施行之刑事訴訟法第一百五十九條第一項定有明
      文。是被告以外之人於審判外之言詞或書面陳述，除有同
      條第二項及同法第一百五十九條之一至第一百五十九條之
      五之例外情形外，原則上並無證據能力。又刑事訴訟法第
      一百五十九條之二所規定之例外情形，為被告以外之人於
      檢察事務官、司法警察官、司法警察所為陳述，必須與其
      審判中陳述不符，而其先前之陳述具有較可信之特別情況
      ，且為證明犯罪事實存否所必要者，始例外得認為具證據
      能力。所稱「具有可信之特別情況」係屬證據能力之要件
      ，法院應比較其前後陳述時之外在環境及情況，以判斷何
      者較為可信，例如：陳述時有無其他訴訟關係人在場，陳
      述時之心理狀況、有無受到強暴、脅迫、詐欺、利誘等外
      力之干擾等情。所謂「證明犯罪事實存否所必要」，係指
      該審判外陳述乃證明犯罪之待證事實存在或不存在所不可
      或缺者，質言之，係指就具體個案案情及相關卷證判斷，
      為發現實質真實目的，認為除該審判外陳述外，已無從再
      就同一供述者，取得與上開審判外陳述之相同供述內容，
      倘以其他證據代替，亦無從達到同一目的之情形而言。查
      ：(1)本案證人己○○於警詢筆錄中指證：「（你是否知道
      丙○○販賣搖頭丸（MDMA）、K他命等毒品予丁○○、蘇
      裕凱、黃健雄、戊○○？）我只看見戊○○向丙○○購買
      搖頭丸（MDMA）」、「而我曾向丙○○買過K他命吸食又
      時常見丙○○在酒店前、附近販售毒品予欲買毒品之人。
      」、「我是昨（十四）日約二十二時許在臺北市中山區○○○路○段二十號一樓我泊車處向丙○○以新臺幣玖佰元
      所購買」（見偵卷一第三七、三八頁），後於偵訊、審理
      中否認上開證詞，雖經檢察官令檢察事務官勘驗證人己○○之警詢錄音帶，勘驗結果認「錄音內容之詢問過程無中
      斷，語氣平順，無程序上之瑕疪情形」（見偵卷三第二０
      五至二一０頁），且就勘驗內容與上開警詢內容大致相符
      ，但因證人己○○於之後審理程序中仍可出庭具結作證，
      是並無「再就同一供述者，取得與上開審判外陳述之相同
      供述內容，倘以其他證據代替，亦無從達到同一目的」之
      情形，故其警詢筆錄應認係屬傳聞證據，且無例外情形，
      無證據能力。(2)被告丁○○之警詢筆錄內容亦證稱：「（
      持有毒品來源為何？）是向一位綽號「小陳」的男子購買
      的」、「（你所供稱之「小陳」是否警方另查獲之丙○○
      本人？）對（當面指認）。」（見偵卷一第二十頁），惟
      其於偵訊、審理中，則否認其所查獲之毒品係向被告丙○○所購買，並辯稱「（你無向丙○○購買毒品？）沒有。
      」、「（警訊是否實在？）警有叫我指認小凱，叫我說是
      向小凱買東西的，這樣我才可以早一點回去，但是我回答
      不是向他買的，警有將錄音機關掉再開，後來我就點頭這
      樣回答」（見偵卷一第二六三頁）、「警訊筆錄部分意見
      如我之前所述，警詢部分只有指認丙○○部分不實在，其
      他都實在」（見乙○卷第二零六頁），而經檢察官令檢察
      事務官勘驗被告丁○○之警詢錄音帶（見偵卷二第一八八
      至二０五頁），雖就勘驗內容核與上開警詢內容大致相符
      ，且錄音過程係呈連續未中斷，並未有如被告所言之錄音
      機曾關掉情形，但因被告丁○○於之後審理程序中仍具結
      作證，而公訴檢察官當庭捨棄以證人身分詰問被告丁○○
      （見乙○卷第一二九頁、一五二頁），並無從「再就同一
      供述者，取得與上開審判外陳述之相同供述內容，倘以其
      他證據代替，亦無從達到同一目的」之情形，故其警詢筆
      錄關於指認係向被告丙○○購入扣案毒品部分，應認係傳
      聞證據，且無例外情形，無證據能力。(3)至證人戊○○於
      警訊中證稱：「（該搖頭丸你是於何時？何地？向何人所
      購得的？價格為何？）是於今日十五日零時許在南京東路
      二段二十二號向一位男子綽號小凱所購得，一顆一百三顆
      共九百元」、「（你所稱之小凱是否就為現為所內之男子
      丙○○？）是。」、「（為何今日夾鏈裝中除搖頭丸外還
      會有一百元？）因我給他一千元他找我一百元。裝在裝中
      連搖頭丸交給我的。」（見偵卷一第三十三頁）與九十五
      年一月十五日內勤偵訊之供詞：「（是否向丙○○購買來
      的？）不是。」、「（為何向警察供稱係向丙○○購買的
      ？）是警察叫我這樣說」（見偵卷一第一五二頁），前後
      相互歧異，而該次偵訊並未令證人戊○○具結，核無證據
      能力，且其警詢所證述內容與九十五年二月六日偵訊證述
      ：「（這三顆搖頭丸是向何人購買？）是向丙○○，也就
      是我說的小凱。」、「（於內勤偵查中是否有據實陳述？
      ）沒有，是不得已，因為我擔心家人會有安全上的顧慮。
      」（見偵卷一第二百四十八、第二百四十九頁）情節仍屬
      一貫，故證人戊○○之警詢筆錄應認無證據能力。
（二）被告以外之人於偵查中向檢察官所為之陳述，因檢察官代
      表國家偵查犯罪時，原則上當能遵守法定程序，且被告以
      外之人如有具結能力，仍應依法具結，以擔保其係據實陳
      述，故於第一百五十九條之一第二項明定「除顯有不可信
      之情況者外」，得為證據。是所謂「顯有不可信性」，係
      指陳述是否出於供述者之真意、有無違法取供情事之信用
      性而言，故應就偵查或調查筆錄製作之原因、過程及其功
      能等加以觀察其信用性，據以判斷該傳聞證據是否非有顯
      不可信之情況而例外具有證據能力（最高法院九十四年度
      臺上字第六二九號判決要旨參照）。查證人戊○○九十五
      年一月十五日內勤偵訊未以證人身分具結，依照刑事訴訟
      法第一百五十八條之三規定，無證據能力。至其九十五年
      二月六日偵訊筆錄，先具結後始行作證，足以擔保其等陳
      述應無編織誣陷被告之疑，有其結文附卷可稽（見偵卷一
      第二五五頁），審酌其等陳述時之外在環境及情況，亦無
      「顯有不可信之情況」，並參酌前揭最高法院判決意旨，
      認其在檢察官面前之證述，應有證據能力。
（三）刑事訴訟法第一百六十條規定：「證人之個人意見或推測
      之詞，除以實際經驗為基礎者外，不得作為證據」，證人
      即員警甲○○於偵查中證稱：「我們是拍攝到丙○○販賣
      毒品給戊○○的經過」（見偵卷一第一百八十一頁），證
      人即員警江瑞祥亦於偵查中證稱：「我們光碟拍攝到的是
      戊○○向丙○○購買毒品的部分」，按蒐證之光碟，應經
      勘驗始能確認其中之內容，是上兩人之證詞係對所拍攝光
      碟內容所作之推測，依前開規定之意旨，兩人稱所拍攝之
      光碟內容為丙○○販賣毒品給戊○○之供述應認無證據能
      力。
（四）刑事訴訟法第一百五十九條第一項規定所指「被告以外之
      人」，包括共同被告、共犯、被害人、告訴（發）人等在
      內。共同被告對於其他共同被告之案件而言，為被告以外
      之第三人，本質上屬於證人，故法院就被告之案件對其他
      共同被告或與被告有共犯關係之人為調查，應依人證之調
      查程序，傳喚該具證人適格之共同被告或共犯到場，使令
      具結，命其立於證人之地位而為陳述，並通知被告及其辯
      護人，使有行使詰問該證人之共同被告或共犯現在與先前
      陳述之瑕疵的機會，以確保其詰問權，並藉以發現實體真
      實。除客觀上有不能受詰問之情形，或被告及其辯護人放
      棄其詰問權者，或另有傳聞證據仍得例外採證之情形之外
      ，如未踐行此一訴訟程序，該共同被告或共犯於審判外所
      為之陳述，即無容許得作為證據之餘地（九十五年臺上字
      第三四○一號判決要旨參照）。本案共同被告丁○○於審
      理程序中已具結作證，而被告丙○○之辯護人及公訴檢察
      官均認不需以證人身分詰問共同被告丁○○（見乙○卷第
      九六頁背面、一二十九、一五二頁），是對被告丙○○之
      詰問權已有所保障，故共同被告丁○○之偵訊筆錄應認有
      證據能力。
（五）依憲法第二十三條之規定，明文允許國家在不違背「法律
      保留原則」及「比例原則」之前提下，得為公益之目的，
      以法律對人民之自由權利予以適當限制。又通訊保障及監
      察法第二條規定：「通訊監察，除為確保國家安全、維持
      社會秩序所必要者外，不得為之。前項監察，不得逾越所
      欲達成目的之必要限度，且應以侵害最少之適當方法為之
      」；又刑事訴訟法第一百零五條第一項、第二項規定：「
      管束羈押之被告，應以維持羈押之目的及押所之秩序所必
      要者為限（第一項）。被告得自備飲食及日用必需物品，
      並與外人接見、通信、受授書籍及其他物件。但押所得監
      視或檢閱之（第二項）。」；又被告羈押於看守所時，請
      求接見者，應將姓名、職業、年齡、住所、接見事由、被
      告姓名及其與被告之關係陳明之；看守所長官於准許接見
      時，應監視之；律師接見被告時，亦適用上開規定；羈押
      法第二十三條亦有明文。是以，為確保國家安全、維持社
      會秩序所必要，看守所自得對於羈押之被告之通訊施以適
      當之監察，以維持押所紀律，保護押所內之安全秩序（亦
      為社會秩序此一概念所涵攝），自得對被告之接見加以監
      視。從而押所於被告接見時，對其談話內容予以錄音，既
      屬維持社會秩序所必要，依通訊保障及監察法第二條第一
      項前段規定，並不構成違法監聽，於比例原則並無違背，
      性質上係屬依法令之行為。檢察官所提出之監聽接見錄音
      帶既為臺灣臺北看守所本於法律規定而錄製，並非出於不
      法手段所取得，且業經檢察事務官勘驗該錄音帶後做成譯
      文，經乙○將錄音帶譯文內容提示予被告及辯護人並告以
      要旨後，被告與辯護人亦不否認譯文與錄音帶內容係屬一
      致，自屬已經合法調查，無妨害被告訴訟上之防禦權，具
      有證據能力，而得據為裁判基礎（最高法院九十二年度臺
      上字第六九四四號、九十三年度臺上字第三三○四號判決
      意旨參照）。
（六）最高法院九十三年度台上字第三五三三號判決要旨：「刑
      事訴訟法第一百五十九條第一項雖規定，被告以外之人於
      審判外之言詞或書面陳述，除法律有規定外，不得作為證
      據。惟同法第一百五十九條之五第二項已規定，當事人、
      代理人或辯護人於法院調查證據時，知有第一百五十九條
      第一項不得為證據之情形，而未於言詞辯論終結前聲明異
      議者，視為有前項之同意（指同條第一項之同意作為證據
      ）。此亦屬傳聞證據得作為證據之例外規定之一。」經查
      本案被告、檢察官、辯護人於言詞辯論終結前，均未就前
      開所述（一）至（五）以外所調查之證據主張有刑事訴訟
      法第一百五十九條第一項不得為證據之情形（見乙○九十
      五年七月十三日、九十五年八月十日、九十五年九月十四
      日審判筆錄），是參照上開最高法院判決要旨，本案經調
      查之證據均有證據能力。
乙、實體部分
一、被告丙○○部分：
    訊據被告丙○○固坦承九十五年一月十四日在上址，確有與
    被告丁○○、證人戊○○見面及收受被告丁○○所交付之現
    金三萬元之事實，惟矢口否認有何販賣第二、三級毒品犯行
    ，並辯稱：伊於九十五年一月十四日當晚，並未出售毒品於
    被告丁○○及證人戊○○兩人，被告丁○○只是來還九十四
    年十二月中所積欠酒錢三萬元，被告丁○○自己也說毒品是
    在網路上跟真綽號「小陳」之成年男子所購買，而證人戊○○是酒店常客，來找包廂及聊天，伊告知沒有包廂後證人戊○○就離開，兩人身上被查獲的毒品伊並不知情，至於所扣
    得之米黃色背袋及其內毒品，在警方逮捕伊時該背袋並未在
    現場，是警方帶其去酒店地下室搜索時，一名不詳姓名綽號
    「伍佰」之成年男子將該袋放於泊車時等待的椅子上後離去
    ，與伊無關，身上所攜帶遭查扣之現金，其中三萬元是被告
    丁○○所還的酒錢，其餘二萬七千七百元是伊所有云云。經
    查：
（一）本件被告丙○○與戊○○遭警查獲之時間，起訴書係依據
      臺北市政府警察局中山分局九十五年一月十五日搜索扣押
      筆錄（見偵卷一第四二至四四頁）而認定為九十五年一月
      十五日上午零時二十分許，然證人戊○○業已明確證述：
      是在九十年一月十四日晚上十一時許遭查獲等語綦詳（見
      偵卷一第二四八頁），而本件查獲之員警甲○○等人係身
      著便服，致其實施逮捕行為時遭路人誤認發生鬥毆，故於
      九十五年一月十四日下午十一時四十三分許即有民眾撥打
      一一０專線報案，指稱臺北市○○○路○段二二號附近發
      生鬥毆，並經勤務指揮中心指派巡邏警員到場之事實，有
      臺北市政府警察局九十五年五月二十四日北市警勤字第０
      九五三五一八一一００號函附卷可稽（見乙○卷第六三至
      六六頁），故本件被告丙○○遭警查獲之時間應為九十五
      年一月十四日下午十一時四十三分許，合先敘明。
（二）本件扣案被告丁○○所持有之附表編號一至四號、證人戊○○所持有之附表編號十一號及米黃色背袋內之附表編號
      十二、十三號所示之藥丸，均含第二級毒品MDMA成份，而
      被告丁○○所持有之附表編號六號所示粉末，則含第三級
      毒品愷他命成份之事實，分別有憲兵司令部刑事鑑識中心
      九十五年二月二十三日（九五）安鑑字第００二八八號、
      九十五二月二十四日（九五）安鑑字第００二九六號及九
      十五年四月十二日（九五）安鑑字第００五六三號鑑驗通
      知書在卷足參（見偵卷二第四四、四五頁、偵卷三第二一
      二、二一三頁）。
（三）被告丙○○販賣附表編號十一號所示第二級毒品MDMA予戊○○之犯行，業據證人戊○○具結證述：被查獲的（附表
      編號十一號）三顆搖頭丸是向被告丙○○購買，一顆三百
      元，在南京東路二段二二號酒店的樓下購買，伊一買完，
      便衣警察就將伊逮補，伊當時付了被告丙○○九百元，林
      還找伊一百元等語詳實（見偵卷一第二四八、二四九頁）
      ，核與證人即查獲警員甲○○證述：伊是在查獲前約一個
      小時到現場，並且以錄影機拍攝，伊在酒店對面埋伏，看
      到被告丁○○與被告丙○○接觸很久，另一組人就尾隨被
      告丁○○，伊是拍到被告丙○○販賣毒品給戊○○的經過
      ，雙方交易完成後，就上前表明身分，後來在戊○○身上
      查到一包塑膠袋內有三顆毒品及一百元‧‧‧戊○○本來
      說不是向被告丙○○買的，伊就當場播放拍攝的影帶給戊○○看，戊○○才指認被告丙○○，還承認交付一千元給
      被告丙○○，一百元是找回來的錢等情相符（見乙○卷第
      一九八頁背面、偵卷二第一八一頁），且參酌警方蒐證光
      碟亦明確拍攝戊○○遭查獲時係攜帶附表編號十一號所示
      之第二級毒品MDMA及現金一百元，業據乙○勘驗蒐證光碟
      無訛（見乙○卷第一三二頁背面），並有附表編號十一號
      所示之第二級毒品MDMA扣案可佐，是被告丙○○販賣附表
      編號第十一號所示之第二級毒品MDMA予戊○○，並因而取
      得九百元所得之事實，堪予認定。
（四）被告丙○○雖辯稱：伊為販賣第二、三級毒品予被告丁○○，且扣案之米黃色背袋及其內之第二級毒品非其所有，
      係於員警帶其於地下室搜索時，有一名綽號「伍佰」之成
      年男子將該背袋放於泊車時等待的椅子上後離去云云，然
      查：
    (1)被告丁○○遭警查獲時所持有之附表編號一、二號所示第
      二級毒品MDMA，其顏色及花紋外觀均與附表編號十五號之
      米黃色背袋其內附表編號十二、十三號所示第二級毒品MD
      MA相同之事實，為被告丙○○所不否認，且由證人即查獲
      員警甲○○上開證述之查獲經過以觀，被告二人於接觸後
      ，被告丁○○先行搭車離去，在場守候之部分便衣員警即
      尾隨被告丁○○，並於查獲被告丁○○持有第二、三級毒
      品後，另通知監控被告丙○○之便衣員警，此時適證人戊○○到場向被告丙○○購入附表編號十一號所示之第二級
      毒品MDMA，員警甲○○等人即當場逮捕被告丙○○與證人
      戊○○，並隨後在現場泊車座椅上扣得附表編號十五號之
      米黃色背袋及其內附表編號十二、十三號所示第二級毒品
      MDMA，另再佐以被告丙○○亦不否認戊○○身上所查獲MD
      MA與背袋內之MDMA，顏色、外觀均相同（見乙○卷第十七
      頁），已足認附表編號十五號之米黃色背袋及其內附表編
      號十二、十三號所示第二級毒品MDMA，均係被告丙○○所
      有。
    (2)至證人己○○雖證稱：後來他們（即查獲員警）將被告丙○○押著進入酒店旁邊的樓梯，伊當時一直站在檳榔攤的
      位置，後來有人到我們看電視的椅子上找東西，但當時並
      沒有找到任東西，後來伊有看到一個人穿著黑衣、黑褲，
      年約三十幾歲，他走到我們看電視的椅子附近，等伊再看
      時，發現椅子上多了一包東西，但是伊並沒有注意黑衣男
      子手上有無拿包包（見偵卷一第二百五十頁）、是後來有
      一個人走過來，包包才出現，是穿黑衣、黑褲，身高約一
      百七十幾，伊當時並沒有注意，他拿的是登山包、（放東
      西有無制止？）沒有，因為伊當時在看警方執行搜索，看
      到該男子把東西放在椅子上就離開、（在現場有無向警反
      應說該包包是他人放置的？）伊有向警反應，但警說沒有
      看到人，所以就一併帶回處理（見偵卷三第二六八、二六
      九頁）、（看電視那時候，泊車椅子上有沒有背包？）沒
      有。、（當時跟你一起看電視的有多少人？）三個、（當
      天有幾張椅子？）六張，包括三個小圓椅（見乙○卷第一
      三一頁），且證人庚○○亦證稱：在警車走了之後，就有
      一位人背著一個背包，是深的米色，從二十四巷往二十號
      走過來，警剛好叫我去開櫃子，所以伊並沒有看清楚，伊
      也不記得他的穿著打扮，他走過來把袋子放在我們看電視
      的椅子上，椅子是放在二十號門口，伊只知道他的褲子是
      黑色的、（後來袋子警方去查時，你有無在場？）有，警
      後來將林帶出來時，就問說這背包是誰的，我們都說不知
      道（見偵卷二第六七、六八頁）、（你有無注意到背包是
      何人放置的？）伊要下去開櫃子的時候，從二十四巷有一
      個人背著背包過來，但是不是他放的伊不知道，人伊也沒
      有看清楚」（一群人押住丙○○在你還沒有帶他們去開管
      理員的置物櫃的時候，你有無特別去看泊車座椅上有無放
      置物品？）沒有，但是當時有五、六個人在那裡聊天看電
      視，所以座椅已經坐滿了、（坐在椅子上聊天的五六個人
      看到警察就走了，這五六個人中有無包括丙○○？）沒有
      ，當時丙○○已經被押住了、（這五六個人離開的時候，
      你有無特別注意椅子上有無東西？）伊有特別注意椅子上
      確實沒有東西、（為何你有特別注意去看椅子？）因為五
      、六個人走了之後，伊就去坐在椅子上看電視、（你剛剛
      說有看到一個人從二十四巷走過來，他背的背包顏色及型
      式？）伊沒有看清楚‧‧‧伊沒有注意泊車座椅上有無放
      置任何物品等語（見乙○卷第一二九、一三０頁），然就
      證人己○○、庚○○之證詞以觀，證人己○○先證稱沒有
      看到該名黑衣男子有拿包包，之後卻改稱他手上有拿登山
      包云云，而證人庚○○則先證稱該名男子有背一個深米色
      包包，將它放在椅子上，之後又改稱不知道是不是黑衣男
      子放在椅子上的，也沒看清楚是什麼顏色，故該兩證人前
      後證詞前後均非一致，另再就該二證人之證詞相互比對，
      證人己○○、庚○○就在場看電視之人數及被告丙○○是
      否在場看電視亦相矛盾，故其等證述曾有不知名之黑衣男
      子攜帶包包到現場並放置在座椅上乙節，已難認真實，另
      衡諸證人即查獲員警江瑞祥就查獲經過業已證稱：不可能
      有黑衣男子將袋子放在椅子上，當時現場有很多便衣警察
      ，也有制服員警，因為民眾以為我們在追戊○○是在打架
      ，所以有報警處理，有全程看管己○○，蔡一直在泊車處
      ，有派員看管他，現場老闆娘（即庚○○）沒有反應看到
      他人放置扣案的裝子等語在卷（見偵卷三第八九、九十頁
      ），且參酌九十五年一月十四日下午十一時四十三分許即
      有民眾撥打一一０專線報案，指稱臺北市○○○路○段二
      二號附近發生鬥毆，並經勤務指揮中心指派巡邏警員到場
      ，有臺北市政府警察局九十五年五月二十四日北市警勤字
      第０九五三五一八一一００號函可佐（見乙○卷第六十三
      至第六十六頁），是己○○於見到該名黑衣男子置放該背
      袋時，並未即向看管他之員警反應，與常情有違，又證人
      庚○○稱其所以確定當時椅子沒有該背袋，是因為她坐在
      椅子上看電視，但當時警方在逮補被告丙○○後已控制現
      場，且警備隊制服員警因接獲報案曾前往案發現場，而警
      備隊員乃係穿著警察制服及駕駛警車執行巡邏勤務，則被
      告所辯稱之黑衣男子身上若真帶有裝有大量MDMA毒品之米
      黃包背袋，不即逃逸反甘冒被查獲之風險而走向已有制服
      員警守候之查獲現場，甚且將該背袋置放於當時已由警方
      控制之現場，顯與常理相違。又乙○當庭勘驗蒐證光碟，
      畫面中雖被告丙○○後方為一張椅子，椅子上並無物品（
      見乙○卷第一三二頁背面），但據證人己○○所證稱，現
      場有六張椅子，且依卷附蒐證現場照片至少現場有四張椅
      子（見偵卷一第六六頁），且該型椅子依蒐證畫面乃係可
      得旋轉，是仍無法逕自推論其餘椅子上均無該米黃色背袋
      存在，是被告丙○○辯稱米黃色背袋係黑衣男子放置於查
      獲現場云云，自無可取。
    (3)又被告丁○○雖就購買第二、三級毒品經過供稱：當天確
      有交付三萬元給被告丙○○，但是還九十四十二月中的酒
      店消費欠帳，而所扣案的毒品，是向不詳姓名綽號「小陳
      」之成年男子以三萬元購買云云，惟就被告丁○○向綽號
      小陳男子購買毒品一節，其於偵訊中供稱：我們約在新生
      北路靠近南京東路口的月亮飯店附近交貨，我自己一人在
      （十四日晚上）七、八點去取貨、（你買這些毒品為何要
      這麼多的夾鏈裝、分裝瓶？）我是被捉當天買的，在臺北
      後火車站的太原路與長安西路口，我是先買夾鏈裝、分裝
      瓶後再去買毒品（見偵卷一第二六二、二六三頁），然於
      審理中卻稱：我是在當天晚上八點左右在新生北路與南京
      東路口向一個叫小陳的男子購買（見乙○卷第二０四頁背
      面）、（查獲的分裝瓶及夾鏈裝是如何來的？）我是在長
      安西路與太原路口的商店買的，大概是查獲當天晚上九點
      多去買的（見乙○卷第二０五頁背面），則其就證稱向小
      陳購買扣案毒品及夾鏈袋、分裝瓶之次序已有矛盾，且依
      被告丁○○當天所使用的手機門號：000000000
      0之通聯紀錄析之，被告丁○○於十九點十六分二十二秒
      至二十點三十三分二十秒時，仍在臺北市○○區○○街二
      段八十一號十二樓頂、萬華區○○街一○八、一一○號八
      樓頂、西寧南路三十六號十樓樓頂遠傳電信股份有限公司
      所架設之行動電話基地台涵蓋範圍之內（見偵卷二第二七
      、三六頁），顯見被告丁○○於該段時間內並未離開臺北
      市萬華區西門町區域，自不可能在九月十四日下午七至八
      時之間出現在其所稱向「小陳」購買毒品或夾鏈裝、分裝
      瓶之地點，又被告丁○○於偵訊中先稱：（綽號「小陳」
      之真實姓名年籍資料為何？如何聯絡？）我不知道。都是
      他主動打給我的，沒有辦法聯絡他（見偵卷一第二十頁）
      ，但於審理中又稱：我當初聊天交易的對象我只記得綽號
      叫小陳，我有他的電話，我們都用電話聯絡（見乙○卷第
      五十頁背面），綜上，被告丁○○供稱扣案毒品係向小陳
      購買云云，乃係迴護被告丙○○之詞。
    (4)被告丁○○雖另供稱：交付被告丙○○之現金三萬元係償
      還之前消費所欠酒錢云云，被告丁○○並提出本票一紙（
      見偵卷三第八四頁）以茲證明，並供稱：本票上的金額、
      姓名、身分證字號、電話是我寫的云云（見偵卷三第八一
      頁），但經檢察官依丁○○於九十五年一月二十七日、同
      年二月五日之看守所接見之談話錄音內容（譯文見偵卷三
      第二三二頁、第二三三頁）及被告丙○○辯護人另提出一
      張內容完全相同之本票（偵卷三第二百七十九頁），質疑
      先前所提出簽帳單真實性時，被告丁○○又改稱：是查獲
      後請人作的（見偵卷三第二七一、二七二頁）、因為事後
      在看守所有遇到被告丙○○，與被告丙○○有談到本票事
      （見偵卷三第二七二頁），且被告丙○○亦於乙○自承：
      本票事後來請人家補開的（見乙○卷第四九頁背面），故
      兩張本票既係事後被告二人於看守所羈押期間委請他人補
      行開立，自不足證明被告丁○○交付給被告丙○○之現金
      係為償還先前積欠債務。
    (5)另參照於查獲當晚與被告丁○○同行之證人蘇裕凱證稱：
      我們與被告丁○○約在晚上九點、十點左右在京華城附近
      碰面，後來我們三人一起坐計程車到南京東路，丁○○說
      他要下車向朋友拿東西等語在卷（見偵卷一第二四六頁）
      ，則若被告丁○○前去尋找被告丙○○係為償還欠債，又
      豈會以「拿東西」向友人交待找尋被告丙○○之目的？是
      被告丁○○嗣後所稱係向「小陳」購毒及係還錢給被告丙○○云云，均與事實有間。
    (6)被告丙○○雖承認收受被告丁○○所交付之現金三萬元，
      且起訴書亦據以認定被告丙○○販賣第二、三級毒品予被
      告丁○○之所得為三萬元，惟審酌被告丁○○購買毒品之
      單價及數量，已據被告丁○○於扣案之帳冊記載「明褲二
      十乘八百等於一萬六千、百二十乘二百四十五等於、PS
      二十乘二百三十等於、金二十乘一百九十五等於、熱二十
      乘一百八十五等於、黃星二十乘；三八八○○，一/十四
      」等數字，核與被告丁○○向被告丙○○購入第二、三級
      毒品之之數量、價格及日期相符，是足認被告丁○○係以
      三萬八千八百元之代價向被告丙○○購入毒品，檢察官於
      起訴書中認被告二人係以三萬元為毒品交易之代價，稍有
      誤會。
    (7)查被告丙○○自承：伊沒有施用MDMA等語屬實（見乙○卷
      第十六頁），然竟購入大量之第二級毒品MDMA，且被告丙○○出賣予證人戊○○及被告丁○○之第二級毒品，依購
      買數量有高低不同價格，是被告丙○○顯於購入第二、三
      級毒品時即有營利意圖，故被告丙○○之販賣第二、三級
      毒品犯行犯行，洵堪認定。
（六）被告丙○○雖請求將扣案米黃色背袋送請鑑驗其上有無指
      紋殘留，然經送鑑驗結果，就上開米黃色背袋內之藥丸包
      裝袋僅發現乙枚具十個特徵點之指紋，然要確定兩個指紋
      完全相同，至少要有十二個以上個別特徵完全相同，故尚
      無法判決殘留指紋屬何人所有，有憲兵司令部刑事鑑識中
      心九十五二月二十四日（九五）安鑑字第００二九六號鑑
      驗通知書可佐（見偵卷二第四五、四六頁），另被告丙○○雖辯稱依據明生西藥房及亞太行動寬頻電信股份有限公
      司（下稱亞太公司）之監視錄影帶可證明案發當晚確有黑
      衣男子之存在云云，然明生西藥房並未設置監視器，且亞
      太公司案發當晚監視錄影帶已無留存，分別有亞太公司九
      十五年三月十日函（見偵卷二第一０五頁）及臺北市政府
      警察局中山分局九十五年六月一日北市警中分刑字第０九
      五三二八三四四００號函附卷足憑（見乙○卷第六七頁）
      ，是均無從援為有利被告丙○○之認定。
二、被告丁○○部分：
    訊據被告丁○○就持有第二級毒品MDMA及第三級毒品愷他命
    未及施用即遭查獲之事實均坦承不諱，且被告丁○○所持有
    之扣案毒品，均經憲兵司令部刑事鑑識中心鑑定確係第二級
    毒品MDMA及第三級毒品愷他命，有憲兵司令部刑事鑑識中心
    九十五二月二十三日（九五）安鑑字第００二八八號鑑驗通
    知書在卷可稽（見偵卷二第四四頁），核其所購入之第二、
    三級毒品數量與其自行施用之供述，無違常理，且扣案帳冊
    上雖有購買毒品種類、數量、日期之記載（見偵卷二第一五
    ０頁），然尚無從據該帳冊推論被告丁○○確有販賣第二、
    三級毒品犯行，復佐以被告丁○○甫因施用毒品案件，經臺
    灣板橋地方法院以九十三年毒聲字第一三八五號裁定觀察勒
    戒，甫於九十四年二月十七日因無繼續施用傾向執行完畢而
    釋放，有臺灣高等法院被告前案紀錄表可資勾稽（見乙○卷
    第十、十二頁），足認被告丁○○上開任意性之自白，確與
    事實相符，從而被告丁○○持有第二、三級毒品犯行，同堪
    認定。
三、查被告行為後，刑法業經立法院通過修正，於九十四年二月
    二日經總統公布修正，並自九十五年七月一日生效。按行為
    後法律有變更者，適用行為時之法律，但行為後之法律有利
    於行為人者，適用最有利於行為人之法律，現行刑法第二條
    第一項定有明文。此條規定乃與刑法第一條罪刑法定主義契
    合，而貫徹法律禁止溯及既往原則，係規範行為後法律變更
    所生新舊法律比較適用之準據法，是刑法第二條本身雖經修
    正，但刑法第二條既屬適用法律之準據法，本身尚無比較新
    舊法之問題，應一律適用裁判時之現行刑法第二條規定以決
    定適用之刑罰法律，合先敘明。又以本次刑法修正之比較新
    舊法，應就罪刑有關之共犯、未遂犯、想像競合犯、牽連犯
    、連續犯、結合犯，以及累犯加重、自首減輕暨其他法定加
    減原因（如身分加減）與加減例等一切情形，綜其全部罪刑
    之結果而為比較（最高法院九十五年五月二十三日九十五年
    度第八次刑庭會議決議可資參照）。經查：
（一）刑法第五十六條連續犯之規定業經刪除，於新法施行後，
      被告之數犯罪行為，應予分論併罰。此條刪除雖非犯罪構
      成要件之變更，然顯已影響行為人刑罰之法律效果，自屬
      法律有變更，比較新、舊法結果，以舊法之連續犯較有利
      被告。
（二）想像競合犯新法第五十五條但書係科刑之限制，為法理之
      明文化，非屬法律之變更。
（三）被告行為後，刑法第四十七條雖經修正，然比較修正前、
      後該條之規定，可知修正前有關累犯之成立，不以再犯之
      罪係故意犯罪為限，然修正後之規定，則以再犯故意犯為
      成立累犯之要件。換言之，若被告再犯者係故意犯罪，則
      修正前、後之規定，均成立累犯。適用修正前之規定，對
      於被告並無不利。依同時修正施行之刑法第二條第一項前
      段之規定，應適用舊法即修正前刑法第四十七條之規定。
（四）綜上，就全部罪刑之結果而為比較，就整體適用之結果仍
      以適用修正前之刑法法律較有利於被告。
四、按所謂販賣行為，並不以販入之後復行賣出為要件，衹要以
    營利為目的販入或賣出，有一於此，其犯罪即為完成（最高
    法院六十七年臺上字第二五○○號、六十八年臺上字第六○
    六號判例意旨參照）。核被告丙○○所為，係犯毒品危害防
    制條例第四條第二項之販賣第二級毒品罪，及同條第三項之
    販賣第三級毒品罪。被告丁○○所為，係犯毒品危害防制條
    例第十一條第二項之持有第二級毒品罪。公訴人認被告丁○○係犯同條例第四條第二項、第三項販賣第二級、第三級毒
    品罪，尚有未洽（詳後述），惟因販賣與持有第二級毒品罪
    間，具高低度之吸收關係，而為實質上一罪，是就起訴販賣
    部分而以持有論罪，僅係犯罪事實之一部減縮，尚無變更起
    訴法條之問題（最高法院八十年度台上字第二七○三號判決
    意旨參照），附此敘明。被告丙○○自販入後，其後繼續性
    之持有，屬於行為之繼續，其販賣毒品前後之持有毒品行為
    ，即應為販賣之高度行為所吸收，均不另論罪。被告丙○○
    先後多次販賣第二級毒品之犯行，均時間密接，且所犯罪名
    與構成要件復係相同，顯係基於概括犯意而為之，應依修正
    前刑法第五十六條連續犯規定論以一罪，並依法僅就法定本
    刑為有期徒刑及罰金部分加重其刑，至法定本刑為無期徒刑
    部分，則依法不得加重。被告丙○○以同一營利之意圖，同
    時販入第二、三級毒品，為想像競合犯，應依刑法第五十五
    條之規定，從一重之連續販賣第二級毒品罪處斷。又被告丙○○有如犯罪事實欄所載之前案及執行紀錄之事實，有臺灣
    高等法院被告前案紀錄表可按（見乙○卷第七頁），其於有
    期徒刑執行完畢後，五年內故意再犯本件有期徒刑以上之罪
    ，為累犯，應依修正前刑法第四十七條之規定遞加重其刑，
    惟無期徒刑部分不得加重。又按持有毒品達一定數量者，加
    重其刑至二分之一，其標準由行政院定之，毒品危害防制條
    例第十一條第四項定有明文，依行政院九十三年一月七日發
    布之「轉讓持有毒品加重其刑之數量標準」第二條第二款之
    規定，持有第二級毒品淨重十公克以上，加重其刑至二分之
    一，被告丁○○持有之第二級毒品淨重已逾前開應加重其刑
    之標準，自應依前開規定加重其刑。爰分別審酌被告二人之
    犯罪動機、目的、手段，被告丙○○意圖營利而販賣MDMA、
    愷他命，所持之毒品數量甚鉅，助長毒品流通，嚴重危害國
    民健康、影響社會秩序，惡性重大，而被告丁○○持有之第
    二、三級毒品數量，且被告丙○○犯後猶飾詞卸責，否認犯
    行，毫無悔意，犯後態度不佳，兼衡其犯罪動機、犯罪手段
    及所生危害等一切情狀，分別量處如主文所示之刑，以示逞
    儆。
五、應沒收物品及其依據：
（一）扣案附表編號一至四、十一至十三號所示第二級毒品MDMA
      ，均係違禁物，且均為毒品危害防制條例第二條第一項第
      二款所規定之第二級毒品，不問屬於犯人與否，均應依同
      條例第十八條第一項前段規定宣告沒收銷燬之。
（二）至於被告丁○○為警扣得其持有附表編號六號所示第三級
      毒品愷他命一包，因毒品危害防制條例第十一條就單純持
      有毒品處以刑罰之規定，僅處罰持有第一級、第二級毒品
      之行為，並不處罰持有第三級毒品之行為，故被告丁○○
      持有之第三級毒品愷他命一包，雖為查獲之毒品，惟毒品
      危害防制條例第十八條第一項後段「查獲之第三、四級毒
      品及製造或施用毒品之器具，無正當理由而擅自持有者，
      均沒入銷燬」之規定，其性質為行政秩序罰，屬行政機關
      依行政程序科罰之權限，法院自不得逾越權限於判決內諭
      知沒入銷燬，乙○即不得為沒入銷燬此行政罰之諭知，應
      由行政機關就此另為適法之處分。
（三）又附表編號五號所示之包裝袋，具有防止毒品裸露、逸出
      及潮濕之功用，並便於攜帶，是附表編號五號所示之毒品
      包裝袋既係被告丁○○所有，供持有毒品之犯行所用，應
      依刑法第三十八條第一項第二款沒收之。而附表編號八號
      所示之空夾鏈袋及附表編號九號所示之分裝瓶，均屬被告
      丁○○所有，備以分裝毒品以供施用，已經其坦承在卷（
      見偵卷一第二一頁），然被告丁○○未及使用即遭查獲，
      是該等空夾鏈袋及分裝瓶自不得併予宣告沒收。
（四）附表編號第十四號所示包裝袋及第十五號所示之米黃色背
      袋，均係被告丙○○販賣毒品時裝置毒品所用之物，且為
      其所有，業經乙○認定如前，均應依毒品危害防制條例第
      十九條第一項規定沒收。
（五）另空夾鏈袋九百零九個、PHS手機兩隻及行動電話SIM卡四
      張，雖係於被告丙○○犯罪現場所扣，然因並復無其他證
      據證明此部分扣案物品與被告丙○○販賣第二級毒品、第
      三級毒品有何直接關係，不予宣告沒收，附此敘明。
（六）又依據被告丁○○帳冊所載「一/十四、 三八八００」之
      內容，應係記載被告丁○○向被告丙○○購買毒品之數額
      ，且證人戊○○亦坦承係以九百元之代價向丙○○購買毒
      品之事實，均如前證，是被告丙○○因犯罪所得之財物總
      計三萬九千七百元，應依同條例第十九條第一項之規定沒
      收，且該部分款項均經扣押在案，並無不能沒收之情形，
      自無庸諭知如全部或一部不能沒收時以其財產抵償之。
六、不另為無罪諭知之部分：
（一）公訴意旨另以：被告丁○○明知MDMA及K他命為毒品危害
      防制條例所列管之第二、三級毒品，依法不得製造、運輸
      及販賣，竟意圖營利，基於概括之犯意，於九十五年一月
      十四日（起訴書誤載為同年月十五日）某時，先前往臺北
      市○○路與長安西路口購買大量之夾鏈袋及分裝瓶後，於
      同日下午十時五十五分，前往臺北市○○○路○段二十號
      嘉年華酒店，向該酒店泊車人員丙○○，以MDMA每顆二百
      元，K他命每公克八百元之代價，販入第二級毒品MDMA一
      百顆及第三級毒品K他命二十公克（經鑑驗實際淨重為十
      九點七五八八公克），伺機以MDMA每顆二十至三十元之利
      潤，及K他命每瓶零點六公克一千元之代價，販賣予不特
      定之人。嗣於同日下午十一時十分，為警循線在臺北市○○路與延平南路口查獲，並扣得藥丸一百六十四顆（經鑑
      驗結果其中一百二十顆含MDMA成分）、K他命一包（淨重
      十九點七五八八公克）、夾鏈袋一百個、分裝瓶四百九十
      七個、帳冊二本等物。因認被告丁○○另涉有毒品危害防
      制條例第四條第二項、第三項之販賣第二級毒品、第三級
      毒品之犯行。
（二）按犯罪事實應依證據認定之，無證據不得認定犯事實，刑
      事訴訟法第一百五十四條第二項、同法第一百五十六條第
      二項定有明文。又認定不利於被告之事實，須依積極證據
      ，苟積極證據不足為不利於被告事實之認定時，即應為有
      利於被告之認定，更不必有何有利之證據；且刑事訴訟法
      上所謂認定犯罪事實之積極證據，係指適合於被告犯罪事
      實之認定之積極證據而言，雖不以直接證據為限，間接證
      據亦包括在內，然而無論直接或間接證據，其為訴訟上之
      證明，須於通常一般之人均不致有所懷疑，而得確信其為
      真實之程度者，始得據為有罪之認定，倘其證明尚未達到
      此一程度，而有合理之懷疑存在時，自不能以推測或擬制
      之方法，以為有罪裁判之基礎，最高法院二十九年度上字
      第三一○五號、三十年度上字第八一六號、四十年度台上
      字第八六號、七十六年度台上字第四九八六號判例可資參
      照。
（三）公訴人認被告丁○○涉犯上開販賣第二、三級毒品犯行，
      無非係以被警查扣之藥丸一百六十四顆（經鑑驗其中一百
      二十顆含第二級毒品MDMA成份）、白色粉末一包（經鑑驗
      含第三級毒品愷他命成份）、九十五二月二十三日（九五
      ）安鑑字第００二八八號鑑驗通知書、帳冊二本、被告丁○○之開戶資料及交易明細為據。
（四）訊據被告丁○○堅詞否認有前揭販賣第二級毒品 MDMA 及
      第三級毒品愷他命之犯行，並辯稱：伊所購買的毒品、空
      夾鏈裝、分裝瓶是要供自己施用及分裝之用，而帳冊上記
      載不同差價的毒品價格，是因為向不同人購買，並不是販
      賣價格，伊沒有販賣的意圖云云。經查：本件被告丁○○
      於九十五年一月十四日違警查獲時所親採之尿液，經臺灣
      檢驗驗科技股份有限公司報告日期：二００六/二/十報告
      編號：CH/二００六/一一四三九號濫用藥物尿液檢驗報告
      檢驗結果雖呈陰性反應（見偵卷三第二十一頁），且分裝
      瓶多達四百九十七個（詳如附表編號九），且被告丁○○
      前即因施用毒品案件經法院裁定執行觀察勒戒，業如前述
      ，是被告丁○○既有施用毒品之習慣，且從其購入之毒品
      數量核與所稱自行施用頻率、單次數量，尚與一般經驗法
      則無違，且扣案帳冊上之記載，亦難認定其有何具體販賣
      對象或有販入大量毒品藉以獲利事實，自亦無法單憑其帳
      戶佐證其經濟狀況需靠販賣毒品以支應經常性購入大量毒
      品，而推斷其有販賣毒品之行為，此外復查無其他事實足
      以證明其有營利意圖，故無法證明被告丁○○有販賣第二
      級、第三級毒品之犯行。
（五）綜上所述，公訴人所舉之證明均不足以證明被告丁○○有
      販賣第二級、第三級毒品之犯行，此外，復查無其他積極
      證據足證被告丁○○確有公訴人所指之上開犯行，惟因公
      訴意旨認被告丁○○此部分罪嫌倘成立犯罪，與乙○就被
      告丁○○前揭論罪科刑之持有第二、三級毒品部分，有吸
      收關係而為實質上一罪，爰不另為無罪之諭知。
據上論斷，應依刑事訴訟法第二百九十九條第一項前段，毒品危
害防制條例第四條第二項、第三項、第十一條第二項、第四項、
第十八條第一項前段、第十九條第一項，刑法第十一條、第二條
第一項前段、修正前刑法第五十六條、第五十五條、第四十七條
、第三十八條第一項第二款，判決如主文。
本案經檢察官戴文亮到庭執行職務。
中    華    民    國    九十五   年    十   月  五    日
                  刑事第十四庭審判長法  官  宋松璟
                                    法  官  李家慧
                                    法  官  劉煌基
附表
┌──┬─────────┬────────┬────┐
│編號│物品名稱及數量    │ 驗餘淨重       │備   註 │
├──┼─────────┼────────┼────┤
│一  │MDMA紅色藥丸27顆  │ 7.1587公克     │編號一至│
├──┼─────────┼────────┤四號MDMA│
│二  │MDMA黃色藥丸49顆  │ 13.0376公克    │數量及重│
├──┼─────────┼────────┤量共120 │
│三  │MDMA綠色藥丸19顆  │ 5.1168公克     │顆（驗餘│
├──┼─────────┼────────┤淨重共  │
│四  │MDMA乳白色藥丸25顆│ 7.2874公克     │32.6005 │
│    │                  │                │公克）  │
├──┼─────────┼────────┼────┤
│五  │塑膠包裝袋4只     │                │供放置編│
│    │                  │                │號一至四│
│    │                  │                │號MDMA所│
│    │                  │                │用之物  │
├──┼─────────┼────────┼────┤
│六  │愷他命1包         │19.6074公克     │        │
├──┼─────────┼────────┼────┤
│七  │包裝袋1只         │                │供放置編│
│    │                  │                │號六號愷│
│    │                  │                │他命所用│
│    │                  │                │之物    │
├──┼─────────┼────────┼────┤
│八  │空夾鏈袋100只     │                │        │
├──┼─────────┼────────┼────┤
│九  │分裝瓶497只       │                │        │
├──┼─────────┼────────┼────┤
│十  │帳冊2本           │                │        │
├──┼─────────┼────────┼────┤
│十一│MDMA黃色藥丸3顆   │0.5597公克      │在戊○○│
│    │                  │                │身上查獲│
├──┼─────────┼────────┼────┤
│十二│MDMA黃色藥丸1包共 │                │編號十、│
│    │928顆             │266.7703公克    │十一號  │
├──┼─────────┼────────┤MDMA二包│
│十三│MDMA紅色藥丸1包共 │                │共計1928│
│    │1000顆            │308.3835公克    │顆驗餘總│
│    │                  │                │淨重    │
│    │                  │                │575.1538│
│    │                  │                │公克    │
├──┼─────────┼────────┼────┤
│十四│包裝袋2只         │                │供裝載編│
│    │                  │                │號十三、│
│    │                  │                │十四毒品│
│    │                  │                │所用    │
├──┼─────────┼────────┼────┤
│十五│米黃色背袋1只     │                │        │
├──┼─────────┼────────┼────┤
│十六│現金共57700元     │                │        │
└──┴─────────┴────────┴────┘
以上正本證明與原本無異。
如不服本判決，應於判決送達後十日內向乙○提出上訴狀 (應抄
附繕本)。
                                    書記官  陳豪達
中    華    民    國    九十五   年    十   月  五    日
附錄論罪法條：
毒品危害防制條例第4條
製造、運輸、販賣第一級毒品者，處死刑或無期徒刑；處無期徒
刑者，得併科新臺幣 1 千萬元以下罰金。
製造、運輸、販賣第二級毒品者，處無期徒刑或 7 年以上有期徒
刑，得併科新臺幣 7 百萬元以下罰金。
製造、運輸、販賣第三級毒品者，處 5 年以上有期徒刑，得併科
新臺幣 5 百萬元以下罰金。
製造、運輸、販賣第四級毒品者，處 3 年以上 10 年以下有期徒
刑，得併科新臺幣 3 百萬元以下罰金。
製造、運輸、販賣專供製造或施用毒品之器具者，處 1 年以上 7
年以下有期徒刑，得併科新臺幣 1 百萬元以下罰金。
前五項之未遂犯罰之。
毒品危害防制條例第11條
持有第一級毒品者，處 3 年以下有期徒刑、拘役或新臺幣 5 萬
元以下罰金。
持有第二級毒品者，處 2 年以下有期徒刑、拘役或新臺幣 3 萬
元以下罰金。
持有專供製造或施用第一、二級毒品之器具者，處 1 年以下有期
徒刑、拘役或新臺幣 1 萬元以下罰金。
持有毒品達一定數量者，加重其刑至二分之一，其標準由行政院
定之。


司法院資訊處製作；財團法人民間司法改革基金會備份。
